【裁判字號】    89,易,524
【裁判日期】    890426
【裁判案由】    竊盜
【裁判全文】
臺灣臺中地方法院刑事判決                          八十九年度易字第五二四號
    公  訴  人  臺灣臺中地方法院檢察署檢察官
    被      告  乙○○
右列被告因竊盜案件，經檢察官聲請簡易判決處刑（八十八年度偵字第二Ｏ六Ｏ二號
），本院改以適用通常審判程序判決如左：
    主      文
乙○○連續結夥三人以上竊盜，處有期徒刑捌月。緩刑年。
    事      實
一、乙○○意圖為自己不法之所有，並基於概括之犯意，於民國八十八年九月二十八
    日晚上七時許，夥同已成年之許明義、許明德兄弟（確實姓名待查，下同），結
    夥三人以上，由乙○○駕駛車號ＲＧ－二五三九號自小客車，至台中市○區○○
    路四段三六七號前，徒手竊取甲○○置於車號ＭＰ－四六八二號自小客貨車內之
    山葉牌ＥＦ六ＯＯＯ型發電機一部，得手後將之藏置在台中市○○路舊社巷十六
    之十號前草叢裏；復於當日晚上七時三十分許，乙○○與許明義、許明德又原車
    回到現場，甫著手竊取甲○○亦置放車號ＭＰ－四六八二號自小客貨車內之鉸牙
    機一部時，旋為甲○○發覺後會同朋友杜宏元上前圍捕而竊盜未遂，乙○○於逃
    離現場約五分鐘後，逕行回到現場欲開走其車號ＲＧ－二五三九號自小客車時，
    為甲○○逮捕並報警查獲，乙○○於返回竊盜現場之際即向甲○○供出前開發電
    機藏置之地點，並帶同甲○○取回該發電機。
二、案經台中市警察局第二分局報請臺灣台中地方法院檢察署檢察官偵查後聲請簡易
    判決處刑，經本院改以適用通常審判程序。
    理      由
一、訊據被告乙○○矢口否認右揭犯行，辯稱是許明義、許明德告訴他已向所有權人
    講妥要借用該發電機、絞牙機，許明義及許明德請其去載的，並非竊盜云云，然
    查：右揭事實業據被告於偵查初訊時自白不諱，核與被害人甲○○於警訊及本院
    審理時指訴之情節相符，並據證人杜宏元於警訊時證述屬實，復有贓物認領保管
    單一份、照片附於偵查卷可稽，而被告於警訊時亦自承確有參與竊盜之情，惟辯
    稱係受其他二名共犯之脅迫云云，嗣於本院又改稱係誤以為要借用的云云，其前
    後供述已有矛盾，且觀諸前開發電機在事後係從草叢裏取出，及被告於被害人發
    覺之際即逃之夭夭等情，顯然被告所辯係遭脅迫及誤以為要借用云云，均不足採
    信。查被告竊取被害人之發電機及絞牙機各一部，顯有為自己不法所有之意圖，
    被告之所辯無非卸飾之詞，不足採信，事證明確，其犯行洵堪認定。
二、核被告所為，係犯刑法第三百二十一條第一項第四款之結夥三人以上竊盜罪。公
    訴人認係犯刑法第三百二十條第一項之竊盜罪，尚有未洽，惟基本事實相同，爰
    依法變更起訴法條。被告與許明義、許明德之間有犯意聯絡及行為分擔，為共同
    正犯。被告先後各一次結夥三人以上竊盜既遂及未遂之犯行，時間緊接，犯罪構
    成要件相同，顯係基於概括之犯意而為，應依連續犯之規定論以一結夥三人以上
    竊盜既遂罪，並依法加重其刑。爰審酌被告犯罪之動機、目的、手段、其品性及
    智識程度、犯罪所生之危害、事後主動向被害人表明發電機藏置之地點並帶同被
    害人取回，及其犯罪後之態度等一切情狀，量處如主文所示之刑。查被告前未曾
    受有期徒刑以上刑之宣告，有臺灣台中地方法院檢察署刑案資料查註紀錄表及臺
    灣高等法院被告全國前案紀錄表各一份在卷可參，其因一時失慮，偶罹刑典，經
    此刑之宣告，應知警惕而無再犯之虞，本院認以暫不執行其刑為適當，併予宣告
    緩刑三年，用勵自新。
據上論斷，應依刑事訴訟法第四百五十二條、第二百九十九條第一項前段、第三百條
、刑法第二十八條、第五十六條、第三百二十一條第一項第四款、第七十四條第一款
，判決如主文。
中      華      民      國      八十九      年      四    月    二十六  日
                                      臺灣台中地方法院刑事第七庭
                                          法  官  簡  源  希
右正本證明與原本無異。
如不服本判決，應於判決送達後十日內向本院提出上訴狀，上訴於臺灣高等法院臺中
分院( 須附繕本 )。
                                          書記官
中    華    民    國      八十九      年       四      月     二十六    日
附錄論罪科刑法條：
刑法第三百二十一條第一項：犯竊盜罪而有左列情形之一者，處六月以上、五年以下
                          有期徒刑：
                        四、結夥三人以上而犯之者。
                  第二項：前項之未遂犯罰之。


司法院資訊處製作；財團法人民間司法改革基金會備份。
